【裁判字號】    98,抗,24
【裁判日期】    980911
【裁判案由】    本票裁定
【裁判全文】
臺灣雲林地方法院民事裁定                98年度抗字第24號
抗  告  人  乙○○
被抗告人    甲○○
上列抗告人因與被抗告人間請求本票裁定事件，抗告人對於民
國98年07月24日本院所為之裁定提起抗告，本院裁定如下：
    主  文
抗告駁回。
抗告費用由抗告人負擔。
    理  由
一、按執票人向本票發票人行使追索權時，得聲請法院裁定後強
    制執行，票據法第123 條定有明文。次按本票執票人，依票
    據法第123 條規定，聲請法院裁定許可對發票人強制執行，
    性質上係屬非訟事件，此項聲請之裁定及抗告法院之裁定，
    僅依非訟事件程序，以審查強制執行許可與否，並無確定實
    體上法律關係存否之效力，如發票人就票據債務之存否有爭
    執時，應由發票人另提起訴訟，以資解決，最高法院56年臺
    抗字第714 號、57年臺抗字第76號判例可資參照。
二、本件被抗告人於原審主張：其執有抗告人為發票人簽發如原
    裁定所示之本票5 紙（下稱系爭本票），並免除作成拒絕證
    書，詎屆期經提示未獲付款，依票據法第123 條聲請裁定許
    可強制執行等情，業據被抗告人提出本票5 紙為證。另觀諸
    系爭本票，已記載發票人、發票日、到期日及票面金額，則
    原裁定予以准許，形式上審查即無不合。
三、抗告人抗告意旨略以：經雙方協議，抗告人所有坐落雲林縣
    莿桐鄉○○段202 地號、面積5255.76 平方公尺土地全部過
    戶給被抗告人，待過戶完成後，被抗告人應無條件將系爭本
    票返還抗告人，今抗告人已經履行契約，將土地過戶予被抗
    告人完畢，被抗告人非但不將本票返還抗告人，反聲請本票
    裁定，請准予廢棄裁定等語。
四、然查，被抗告人提出之系爭本票5 紙，均已記載發票人、發
    票日及票面金額，抗告人亦不爭執系爭5 紙本票為其所簽發
    ，堪認系爭5 紙本票並無偽造之情事，則本院原裁定予以准
    許，形式上審查即無不合。至抗告人抗告意旨所述，其所簽
    發系爭5 紙本票在擔保將所有土地移轉所有權予被抗告人，
    今抗告人已依約履行完畢，被抗告人應返還系爭5 紙本票一
    節是否為真，其是否得以之為抗辯等情，均屬實體上法律關
    係之爭執，揆諸前揭說明，應由抗告人另行協商或提起訴訟
    ，以資解決，要非本件非訟事件抗告程序所得加以審究，抗
    告人遽而提起本件抗告，請求廢棄原裁定，為無理由，應予
    駁回。
五、依非訟事件法第46條、第21條第2 項，民事訴訟法第495 條
    之1 第1 項、第449 條第1 項、第78條，裁定如主文。
中    華    民    國    98    年    9     月    11    日
                  民事第二庭    審判長法  官  黃一馨
                                      法  官  楊昱辰
                                      法  官  李秋瑩
以上正本係照原本作成。
如不服本裁定應於送達後10日內向本院提出抗告狀，並應繳納抗
告費新臺幣1,000元。
中    華    民    國    98    年    9     月    11    日
                                      書記官  蘇紋泙


司法院資訊處製作；財團法人民間司法改革基金會備份。
